臺灣臺北地方法院刑事判決　　　　　　 96年度交易字第325號
公　訴　人　臺灣臺北地方法院檢察署檢察官
被　　　告　甲○○
選任辯護人　侯水深律師
　　　　　　張沐芝律師
上列被告因公共危險案件，經檢察官提起公訴（96年度偵字第64
08號），本院判決如下：
    主  文
甲○○服用酒類，不能安全駕駛動力交通工具而駕駛，處拘役伍
拾玖日，如易科罰金，以新臺幣壹仟元折算壹日。
    事  實
一、甲○○為原住民，無前科紀錄，任職於內政部警政署保安警
    察第六總隊，為警階一線四星之現職警察，於民國96年2月
    下旬過年休假期間因常與友人飲酒賀年，於同年月23日上午
    11時許，又在其位於臺北縣新店市○○路85巷45號4樓住處
    ，飲用米酒約2瓶後，已達不能安全駕駛動力交通工具之程
    度，明知酒後不得駕車，竟因其先前曾打電話向當地派出所
    反應新店市○○路與中興路口有攤販妨礙交通之情形，為前
    去查看警方有無派人前去取締攤販，於同日下午2時許，自
    其住處樓下騎乘車牌號碼PNI-510號重型機車上路，沿臺北
    縣新店市○○路由木柵往新店方向行駛，行駛至寶僑路、中
    興路橋下見警察已前來該處取締攤販，乃停車向執行取締攤
    販勤務之臺北縣政府警察局新店分局（下稱新店分局）江陵
    派出所警員詢問有無告發攤販，在旁之乙○○警員聞到甲○
    ○全身散發酒味，走路腳步蹣跚，乃認甲○○有酒後駕車之
    情形，而將甲○○帶回新店分局江陵派出所，欲對甲○○進
    行酒精濃度測試，惟甲○○當時因酒後神智不甚清楚，認其
    並非在機車行駛中為警攔查，且其係前去關心警方取締攤販
    之情形，乃拒絕接受酒精濃度測試，乙○○在詢問甲○○過
    程發覺甲○○係現職警員，乃依警務內部規定通知甲○○之
    直屬長官將其帶回，經內政部警政署保安警察第六總隊商請
    臺北市政府警察局中山分局建國派出所協助對甲○○進行呼
    氣酒精濃度測試，於同日晚上6時5分及6時25分許，分別測
    得其呼氣酒精濃度達每公升1.11毫克及0.97毫克，而查悉上
    情。
二、案經內政部警政署保安警察第六總隊移送臺灣臺北地方法院
    檢察署檢察官偵查起訴。
    理  由
一、上揭事實，業據被告甲○○於警詢及本院審理時坦承在卷（
    見偵查卷第10頁、本院卷第15、18頁），而被告為警查獲酒
    後駕車之情形，亦經證人乙○○於檢察事務官96年5月18日
    詢問時及本院96年6月20日審理時證述明確（見偵查卷第30
    頁、本院卷第15、16頁），且有呼氣酒精濃度測試表3張、
    新店分局江陵派出所公務電話通聯紀錄在卷可稽（見偵查卷
    第3、5、40、41頁），堪認被告之自白與事實相符，足採為
    本案判決之依據。又依交通部運輸研究所79年8月對駕駛人
    行為之研究（酒醉駕車對駕駛行為之分析研究）指出，吐氣
    每公升酒精含量0.25毫克等於血液中酒精濃度（Blood Alco
    hol Con-centration簡稱BAC）百分之0.05（亦即每100毫升
    血液中含50毫克酒精），而(1)BAC到達百分之0. 03至百分之
    0.05時，對駕駛能力之影響為：多數駕駛人心境逐漸變幻不
    定、視覺與反應靈敏性減弱、對速度及距離的判斷力差。對
    心理行為之影響為：觀察力逐漸欠缺、心情漸趨輕鬆、自信
    心增加、多話、精神狀態處於陶醉感。(2)BAC到達百分之0.0
    5至百分之0.08時，對駕駛能力之影響為：反應遲鈍、駕駛
    能力受損、遲而不決或決而不行。對心理行為之影響為：情
    緒鬆弛、感情與行為趨向誇張、肌肉不協調、精神處於興奮
    狀態。(3)BAC到達百分之0.0 8至百分之0.1 5時，對駕駛能
    力之影響為：判斷力嚴重受到影響、體能與精神協調受損、
    駕駛之體能困難增加。對心理行為之影響為：產生情緒異常
    現象、步伐不平穩、言語不清、反應惡劣、記憶及判斷力受
    損、精神處於錯亂狀態。(4)超過百分之0.15，對駕駛能力之
    影響為：視線搖晃、駕駛已進入恍惚狀態、判斷及理解遭到
    扭曲、駕駛不穩定。對心理行為之影響為：意識不明、嘔吐
    、站、走及講話困難、責任感喪失、精神處於麻痺狀態。(5)
    超過百分之0.5，對駕駛人能力之影響為：無法開車。對心
    理行為之影響為：爛醉如泥、失去知覺可能致死、精神處於
    昏睡狀態。本件被告服用酒類後騎乘機車，經警測試其呼氣
    中酒精濃度值為每公升1.11毫克，對照上開交通部之研究報
    告，被告血液中所含之酒精濃度已高達百分之0.22，顯然已
    達無法安全駕駛之程度。故本件事證明確，被告犯行堪以認
    定。
二、核被告所為，係犯刑法第185條之3服用酒類不能安全駕駛動
    力交通工具而駕駛罪。爰審酌被告為現職警察，明知酒後不
    得駕車仍騎乘機車上路，行為確屬不該，在警詢及偵查中未
    坦承犯罪，犯後態度亦難認良好，惟其於本院審理中一再表
    示知道錯了，以後不會再酒後駕車，為表示其悔意，並已主
    動向財團法人創世社會福利基金會捐款新台幣50,000元，足
    見被告已甚有悔意，又念及本件被告酒後騎機車上路，係為
    前去查看警方是否已派人前去其所檢舉之地點取締攤販，此
    應係其當時酒後神智不甚清楚，僅想著要外出查看警方有無
    前去取締攤販，一時思慮不周而騎車上路，其惡性應尚未達
    需處以重刑不可之程度，且其先前並無任何前科（亦無酒後
    駕車之紀錄），此有臺灣高等法院被告前案紀錄表在卷可參
    ，並考量被告為原住民，於過年期間與友人飲酒賀年乃其民
    族習性，此次酒後駕車也未發生事故，實際未對他人生命、
    財產產生損害，如僅因其一時失慮犯錯而處以重刑，使其因
    而喪失工作，無法領得其工作多年之退休金，亦嫌過苛，且
    量刑亦應考量一般相同案件判刑之情形，故認檢察官求處有
    期徒刑7月稍屬過重，再審酌被告之智識程度、生活狀況等
    一切情狀，量處如主文所示之刑，並諭知易科罰金之折算標
    準。
據上論斷，依刑事訴訟法第299條第1項前段，刑法第185條之3、
第41條第1項前段，刑法施行法第1條之1，判決如主文。
本案經檢察官林禎瑩到庭執行職務
中　　華　　民　　國　　96　　年　　6 　　月　　29　　日
　　　　　　　　　刑事第十庭    法　官　林春鈴
以上正本證明與原本無異。
如不服本判決，應於判決送達後10日內，向本院提出上訴狀。
　　　　　　　　　　　　　　　　書記官　劉俊源
中　　華　　民　　國　　96　　年　　6 　　月　　29　　日
附錄本案論罪科刑法條全文
刑法第185條之3
服用毒品、麻醉藥品、酒類或其他相類之物，不能安全駕駛動力
交通工具而駕駛者，處一年以下有期徒刑、拘役或三萬元以下罰
金。
